【裁判字號】    98,上易,1900
【裁判日期】    980929
【裁判案由】    竊盜等
【裁判全文】
臺灣高等法院刑事判決                98年度上易字第1900號
上  訴  人
即  被  告  甲○○
上列上訴人因竊盜等案件，不服臺灣板橋地方法院97年度易字第
3511號，中華民國98年3月20日第一審判決（起訴案號：臺灣板
橋地方法院檢察署97年度偵字第15094號），提起上訴，本院判
決如下：
    主  文
上訴駁回。
    理  由
一、按不服地方法院之第一審判決而上訴者，應向管轄第二審之
    高等法院為之。上訴書狀應敘述具體理由。上訴書狀未敘述
    上訴理由者，應於上訴期間屆滿後20日內補提理由書於原審
    法院，逾期未補提者，原審法院應定期間先命補正。第二審
    法院認為上訴書狀未敘述理由或上訴有第362條前段之情形
    者，應以判決駁回之。但其情形可以補正而未經原審法院命
    其補正者，審判長應定期間先命補正。刑事訴訟法第361條
    、第367條，分別定有明文。所謂不服第一審判決之具體理
    由，必係依據卷內既有訴訟資料或提出新事證，指摘或表明
    第一審判決有何採證認事、用法或量刑等足以影響判決本旨
    之不當或違法，而構成應予撤銷之具體事由，始克當之（例
    如：依憑證據法則具體指出所採證據何以不具證據能力，或
    依憑卷證資料，明確指出所為證據證明力之判斷如何違背經
    驗、論理法則）；倘僅泛言原判決認定事實錯誤、違背法令
    、量刑失之過重或輕縱，而未依上揭意旨指出具體事由，或
    形式上雖已指出具體事由，然該事由縱使屬實，亦不足以認
    為原判決有何不當或違法者（例如：對不具有調查必要性之
    證據，法院未依聲請調查亦未說明理由，或援用證據不當，
    但除去該證據仍應為同一事實之認定），皆難謂係具體理由
    ，俾與第二審上訴制度旨在請求第二審法院撤銷、變更第一
    審不當或違法之判決，以實現個案救濟之立法目的相契合，
    並節制濫行上訴（最高法院97年度臺上字第892號判決參照
    ）。是以上訴人之上訴書狀或補提之上訴理由書，雖有敘述
    上訴理由，惟並未具體敘述第一審判決有上述違法、不當情
    形，即與未敘述具體理由無異，其所為上訴，即不符合上訴
    之法定要件。
二、本件被告不服原判決，提起上訴，上訴理由略以：被告因一
    時貪念為本件犯行，原審審理時仍不知悔改  不敢完全認罪
    ，事後經父母教誨，願向鈞院坦承犯行，並請求告訴人原諒
    ，請從輕量刑云云。
三、經查：原判決以被告：(一)於97年5月11日上午，無故侵入位
    於臺北縣三重市○○路○段20巷107號，乙○○住宅後方之
    倉庫，竊取乙○○所有之鐵架二支；(二)於同日下午2、3時許
    時43分，無故侵入乙○○上開住宅，損壞乙○○所有，置於
    該處之大型黑色長型鐵架，足生損害於乙○○。(三)於同日晚
    上8時許，與王坤男共同於夜間侵入乙○○上開住宅，竊取
    乙○○所有，置於該處之冷凍櫃一台（價值約新臺幣12000
    元）未遂之竊盜、毀損等犯行事證明確，且為累犯，均應依
    法加重其刑。審酌被告甲○○有竊盜前科，素行不佳，多次
    前往告訴人乙○○前揭處所竊取、破壞財物之動機、手段、
    目的，對告訴人住宅安寧及財產之危害程度、所竊盜及欲竊
    取財物之價值及犯後否認犯行，態度非佳等一切情狀，分別
    量處甲○○：
    (一)無故侵入住宅，處拘役40日，如易科罰金，以新臺幣1000
      元折算壹日；
    (二)竊盜，處有期徒刑4 月。
    (三)無故侵入住宅，處拘役60日，如易科罰金，以新臺幣1000
      元。
    (四)毀壞他人之鐵架，足以生損害於他人，處拘役40 日，如
      易科罰金，以新臺幣1000元折算壹日；
    (五)於夜間侵入住宅竊盜，未遂，累犯，處有期徒刑5 月。
    ，並就拘役部分定應執行120日，如易科罰金，以新臺幣
    1000元折算壹日，有期徒刑部分定應執行有期徒刑7月。
四、經核原審認事用法並無違誤，所為量刑亦屬允當。被告上訴
    並未具體指摘原判決於認事用法或量處刑罰，有何違法或不
    當，且其於98年4月10日提起上訴，迄今已數月，被告與告
    訴人均未陳報雙方有何和解情事，依上開說明，本件上訴顯
    不合法定程式應予駁回，並不經言詞辯論為之。至依98年6
    月19日之司法院大法官會議釋字第662號解釋，對於刑法第
    41條第2項，關於數罪併罰，數宣告刑均得易科罰金，而定
    應執行之刑逾6個月者，排除適用同條第1項得易科罰金之規
    定部分，與憲法第23條規定有違，並與本院釋字第366號解
    釋意旨不符，應自本解釋公布之日起其效力。被告所犯二竊
    盜罪所處之刑均未逾有期徒刑6月，有前開解釋之適用，惟
    原判決之宣判日為98年3月20日，就被告所犯之竊盜罪，未
    及適用上開大法官會議解釋，為諭知易科罰金之折算標準，
    並無違法，本件因被告上訴程序已不合法，本院無庸為實體
    上審酌，易科罰金之部分，應由檢察官另行聲請，對被告權
    益並無影響，附此敘明。
據上論斷，應依刑事訴訟法第367條前段、第372條，判決如主文
。
中    華    民    國    98    年    9    月    29    日
              刑事第十六庭審判長法  官  溫耀源
                                法  官  許增男
                                法  官  王敏慧
以上正本證明與原本無異。
不得上訴。
                                 書記官 丁淑蘭
中    華    民    國    98    年    9     月    29    日
附錄：本案論罪科刑法條全文
中華民國刑法第306條
無故侵入他人住宅、建築物或附連圍繞之土地或船艦者，處 1 年
以下有期徒刑、拘役或 3 百元以下罰金。
無故隱匿其內，或受退去之要求而仍留滯者，亦同。
中華民國刑法第320條
意圖為自己或第三人不法之所有，而竊取他人之動產者，為竊盜
罪，處 5 年以下有期徒刑、拘役或 5 百元以下罰金。
意圖為自己或第三人不法之利益，而竊佔他人之不動產者，依前
項之規定處斷。
前二項之未遂犯罰之。
中華民國刑法第321條
犯竊盜罪而有左列情形之一者，處 6 月以上、 5 年以下有期徒
刑：
一、於夜間侵入住宅或有人居住之建築物、船艦或隱匿其內而犯
之者。
二、毀越門扇、牆垣或其他安全設備而犯之者。
三、攜帶兇器而犯之者。
四、結夥三人以上而犯之者。
五、乘火災、水災或其他災害之際而犯之者。
六、在車站或埠頭而犯之者。
前項之未遂犯罰之。
中華民國刑法第354條
（毀損器物罪）
毀棄、損壞前二條以外之他人之物或致令不堪用，足以生損害於
公眾或他人者，處2年以下有期徒刑、拘役或5百元以下罰金。


司法院資訊處製作；財團法人民間司法改革基金會備份。
